【裁判字號】    89,聲再,169
【裁判日期】    890828
【裁判案由】    聲請再審
【裁判全文】
臺灣高等法院高雄分院刑事裁定                    八十九年度聲再字第一六九號
    受 判決 人  甲○○
右列聲請人因殺人未遂案件，對於本院八十七年度上訴字第七五七號中華民國八十七
年六月二十五日確定判決（臺灣高雄地方法院八十六年度訴字第三七八九號、臺灣高
雄地方法院檢察署八十六年度偵字第二二七二０號），聲請再審，本院裁定如左：
      主  文
再審之聲請駁回。
      理  由
一、本件原確定判決，認定甲○○於民國八十六年七月十四日十七時許，至高雄縣仁
    武鄉○○村○○○街七十六巷前空地，找綽號「福來」之曾春雄，欲請曾春雄介
    紹工作，並在上開處所飲酒聊天，適曾春雄之鄰居李文斌在場，於言談間，甲○
    ○因不滿李文斌不斷干擾其等談話並揚稱：「有什麼事找我就好！」，竟基於殺
    人之犯意，持放置桌旁尚餘半瓶酒之酒瓶，朝李文斌之左側頭顱猛敲一下，致李
    文斌受有左側頭頂裂傷約四×０．二公分、左側硬腦膜下出血之傷害，幸緊急送
    醫急救，經醫院二次手術始免於死，甲○○則乘隙逃逸。依刑法第二百七十一條
    第二項、第一項殺人未遂罪，判處有期徒刑五年。係以被告並不否認隨手拿起桌
    上之酒瓶打李文斌，惟辯以無致他於死之故意。然被告甲○○於警訊供稱：「八
    十六年七月十四日十七時，在高雄縣仁武鄉○○村○○○街七十六巷前空地，李
    文斌等人在那裡喝酒，那時我上前問台塑是否有臨時工要做，李文斌說有什麼事
    都找我不必找他們，一直重覆五、六次，並且用手打我，我才拿酒瓶打李文斌頭
    部」「我拿酒瓶打一下後離開。」等語，核與證人即綽號「福來」之曾春雄證述
    ：「甲○○來找我介紹工作，後來李文斌來，他們二人在談話，李文斌未向我借
    錢，不知何故打架，甲○○用酒瓶打李文斌頭部一下，我就拉開他們。」等語相
    符，復有健仁醫院診斷證明書、高雄榮民總醫院診斷證明書各一紙附卷足憑。證
    人曾玉琴於偵訊證述：「被告拿二個酒瓶打李文斌」。被害人李文斌亦稱：「用
    整支酒瓶打我好幾下，我倒下，他還用第二支酒瓶打我」云云。觀之上開診斷證
    明書僅記載：左側頭頂裂傷約四×０．二公分，傷處只一處，被告甲○○辯稱拿
    一支酒瓶打一下，與在場證人曾春雄證詞相符，且與上開診斷證明書所述傷情一
    致，堪可採信。被害人李文斌及證人曾玉琴誇大指述，應無足採。腦部為人之生
    命中樞，被告甲○○持酒瓶敲打腦之所在之頭部，當可預見足以致人於死，且被
    告敲擊致被害人受有左側頭頂裂傷四×０．二公分、左側硬腦膜下出血，足見被
    告用力之猛，有置對方於死之故意堪以認定。被害人李文斌於八十六年七月十七
    日由急診入院，接受緊急開顱術，清除左大腦，急性硬腦膜下血腫：：：八十六
    年七月廿七日出院。八十六年八月十五日因頭皮感染再度入院接受清創術，八十
    六年八月廿八日出院，情況良好。病人無神經功能障礙，有復原可能。」「傷口
    感染與受傷嚴重度、手術及病人抵抗力有關，當然先有受傷才有傷口，才需要手
    術，也才有傷口感染」等情，高雄榮民總醫院八十六年十一月四日高總行字第
    ０九八九四號函，八十七年五月廿二日高總行字第０三七一二號函附卷可考，
    顯見被害人若非醫院急救得當，極可能發生死亡之結果。等情為其論據。
二、聲請意旨略稱：被害人李文斌之母李巴秀論警訊稱「八十六年七月十四日發生打
    架當時沒有報案，今八月六日十八時三十分來報案之原因是本來想我兒子李文斌
    可能只輕傷而已，：：：：：我對我兒子李文斌受傷提出告訴」等語。李巴秀論
    於八十六年十月十四日檢察官偵訊中稱：「告傷害」。否認其當時有殺人之犯意
    ，且否認被告逃逸。而以發見確實之新証據，聲請再審云云。
三、查刑事訴訟法第四百二十條第一項第六款所謂確實之新證據，指其本體顯然足為
    受刑人有利判決之基礎無須經過調查者而言，本件聲請人所主張之無殺人之犯意
    ，非經相當調查不能證明其真偽，殊與確實之意義不符，且上揭李巴秀論警訊之
    供述，並不足為被告有無殺人犯意認定，不足以動搖原確定判決，而使被告僅受
    較輕於原判決所認殺人未遂罪名之傷害罪名判決，自難認為有再審之理由，應依
    刑事訴訟法第四百三十四條第一項，裁定如主文。
中    華    民    國        八十九      年      八      月    二十八    日
                              臺灣高等法院高雄分院刑事第四庭
                                  審判長法官  莊  鎮
                                        法官  陳吉雄
                                        法官  陳啟造
右正本證明與原本無異。
如不服本裁定應於送達後五日內向本院提出抗告狀。
書記官  劉金萍
中    華    民    國        八十九      年      八      月    三十一    日
                                                                      Ｈ


司法院資訊處製作；財團法人民間司法改革基金會備份。
